# 请教陈版主，关于改制设立股份公司报表合并问题

提问人：cuihengwen 时间：2015-12-20 11:20:07
陈版主： 某省属国有煤炭企业以 2013 年 12 月 31 日为评估基准日，拟投入的净资产账面价值为25.46亿元，评估值为69.47亿元，评估增值44.01亿元。主要内容有：对下属单位的长期股权投资评估增值18.10亿元，固定资产评估增值12.04亿元，无形资产13.63亿元。按 1 ：0.72比例折为 50 亿股。 入账情况：（ 1 ）股份公司（母公司）：按照国有资产管理相关规定，股份公司接受非货币性资产出资， 初始计量时按评估值确认为实收资本 50 亿元和资本溢价19.47亿元。（ 2 ）下属企业：本次改制前，各下属企业均为有限责任公司，根据持续经营下的历史成本原则，这些公司在本次改制中不能根据评估值调帐。合并财务报表编制中评估增值的处理：新准则第 20 号《企业合并》要求，同一控制下的企业合并，被合并方的有关资产、负债应以其账面价值并入合并财务报表。新设立的股份公司在编制合并报表时对股份公司个别报表层面确认的评估增值部分予以转回，鉴于评估增值部分已经计入母公司“资本公积”项下，公司合并报表冲减固定资产12.04亿元，无形资产13.63亿元，长期股权投资18.1亿元，并相应减少了资本公积44.01亿元，由此导致股份公司合并资产负债表“资本公积”为-24.54亿元。这样做是否正确，请赐教，谢谢！

回答人：chenyiwei
如果接受非货币资产出资对股份公司而言构成非同一控制下合并的，则对于股份公司的个别报表层面，按准则规定对该长期股权投资和其他非货币资产应按原账面价值进行初始计量。但此处因为实收资本金额已经超出了用于出资的净资产账面价值，所以为了个别报表层面资本公积不出现负数，也就只能如此处理了。其余基本合理。